臺灣高雄地方法院刑事判決　　　　　　　　　　　　　九十年度易字第二三六號
　　公　訴　人　臺灣高雄地方法院檢察署檢察官
　　被　　　告　丙○○
右列被告因竊盜案件，經檢察官聲請簡易判決處刑（八十九年度偵字第二五九○三號
），本院認為不宜以簡易判決處刑，爰適用通常程序審理，判決如左：
    主  文
趙志宏連續竊盜，累犯，處有期徒刑肆月，如易科罰金，以參佰元折算壹日。
    事  實
一、丙○○前於民國八十三年間因違反肅清煙毒條例，經臺灣高等法院高雄分院判處
    有期徒刑三年一月確定，於八十七年十一月十四日縮刑期滿執行完畢。詎不知悔
    改，竟基於意圖為自己不法所有之概括犯意，於八十八年十二月五日上午某時起
    至十一時許，在高雄縣大寮鄉中山工商校園內，各次相隔約十分鐘，先後(1)持磚
    塊打破乙○○所有車牌號碼ＺＺ─０七二號大客車車窗玻璃（毀損部分未據告訴
    ），竊取車內無線電對講機一臺，(2)徒手開啟丁○○所有車牌號碼ＴＴ─四０六
    號大客車車門，竊取車內無線電對講機一臺，(3)徒手打開張簡亨竹所有車牌號碼
    ＷＶ─０五三號大客車車門，竊取車內無線電對講機一臺，而連續竊取無線電對
    講機三臺，總值約新臺幣（下同）一萬三千五百元，得手後販售得利。經警蒐集
    乙○○所有大客車內遺留指紋，比對後發現與趙志宏之指紋相符，因而循線查獲
    。
二、案經高雄縣警察局林園分局報請臺灣高雄地方法院檢察署檢察官聲請以簡易判決
    處刑。
    理  由
一、按檢察官聲請以簡易判決處刑案件，經法院認為不得或不宜以簡易判決處刑者，
    應適用通常程序審判之，刑事訴訟法第四百五十二條定有明文。本件檢察官雖聲
    請以簡易判決處刑，惟被害人是否就毀損罪提出告訴，及被害人遭竊之物是否僅
    為無線電對講機之事實不明，是本院認不宜逕以簡易判決處刑，乃改依通常程序
    處理，核先敘明。
二、訊據被告趙志宏承認於右述時地以磚塊打破乙○○所有大客車車窗玻璃，及以手
    開啟丁○○、張簡亨竹所有大客車車門，而竊取上開車內無線電對講機各一臺之
    事實不諱（見偵查卷第六頁、本院九十一年一月七日審判筆錄），核與被害人乙
    ○○指述：我所有之ＺＺ─０七二號大客車車窗玻璃被打破，車內無線電面板被
    偷，價值約三千五百元（見警卷第一頁）；被害人丁○○指陳：我是車牌號碼Ｔ
    Ｔ─四０六號號大客車之車主，我車窗沒被打破，是車門被打開，裡面無線電對
    講機面板被偷，價值約四千元（見本院九十年十二月二十七日訊問筆錄）；被害
    人甲○○○指稱：我是車號ＷＶ─０五三號大客車車主，我的車於八十八年十二
    月五日停在中山工商校園內被打開，車內價值六千元之無線電對講機被偷（見本
    院九十年十二月二十八日訊問筆錄）各等語相符。佐以被害人乙○○所有上開大
    客車內採獲指紋四枚，經送內政部警政署刑事局鑑定結果，與被告之指紋相符，
    有該局八十九年一月十二日局紋字第○四六號鑑定書乙份在卷可憑。是被告之自
    白堪信與事實相符，本件事證明確，被告犯行堪以認定。
三、核被告事實欄編號(1)、(2)、(3)所為，係各犯刑法第三百二十條第一項之罪。其先
    後三次犯行，時間緊接，方法相同，觸犯構成要件相同之罪，顯係基於概括犯意
    為之，為連續犯，依刑法第五十六條之規定以一罪論，並加重其刑。被告前因違
    反肅清煙毒條例，經臺灣高等法院高雄分院判處有期徒刑三年一月確定，於八十
    七年十一月十四日縮刑期滿執行完畢，有臺灣高等法院被告全國前案紀錄表乙份
    在卷可考，其前受有期徒刑執行完畢，於五年以內再犯本件最重本刑為有期徒刑
    以上之罪，為累犯，應依刑法第四十七條規定遞加重其刑。爰審酌被告不思循正
    當途徑謀求財富，竟以竊取之手段為之，侵害被害人之財產權，所得財物價值為
    一萬三千五百元，迄今未賠償被害人，惟犯後坦認犯行等一切情狀，量處如主文
    所示之刑，並諭知易科罰金之折算標準。又被告於犯罪行為後，刑法第四十一條
    已於九十年一月十日修正公布生效，依該條第一項之規定：「犯最重本刑為五年
    以下有期徒刑以下之刑之罪，而受六個月以下有期徒刑或拘役之宣告，因身體、
    教育、職業、家庭之關係或其他正當理由，執行顯有困難者，得以一元以上三元
    以下折算一日，易科罰金。但確因不執行所宣告之刑，難收矯正之效，或難以維
    持法秩序者，不在此限」。比較新舊法，新法規定較有利於被告，依刑法第二條
    第一項前段，應適用刑法第四十一條第一項之規定，諭知易科罰金之折算標準。
據上論斷，應依刑事訴訟法第四百五十二條、第二百九十九條第一項前段，刑法第二
條第一項前段、第五十六條、第三百二十條第一項、第四十七條、第四十一條第一項
，罰金罰鍰提高標準條例第一條前段、第二條，判決如主文。
中      華      民      國      九十一      年     一    月    二十一   日
                                  臺灣高雄地方法院刑事第四庭
                                        審判長法官    黃建榮
                                              法官    盧怡秀
                                              法官    莊珮君
右正本證明與原本無異。
如不服本判決，應於判決送達後十日內，向本院提出上訴狀。
                                            書記官    王高山
中    華    民    國      九十一      年      一      月      二十二    日
中華民國刑法第三百二十條
(普通竊盜罪、竊佔罪)
意圖為自己或第三人不法之所有，而竊取他人之動產者，為竊盜罪，處五
年以下有期徒刑、拘役或五百元以下罰金。
意圖為自己或第三人不法之利益，而竊佔他人之不動產者，依前項之規定
處斷。
前二項之未遂犯罰之。
